【裁判字號】    98,抗,140
【裁判日期】    980505
【裁判案由】    聲請再審
【裁判全文】
臺灣高等法院高雄分院刑事裁定           98年度抗字第140號
抗  告  人
即 聲請 人
即受判決人  甲○○
上列抗告人因違反家庭暴力防治法案件，對臺灣高雄地方法院97
年度簡上字第515 號第二審確定判決，聲請再審，不服臺灣高雄
地方法院中華民國98年3 月19日裁定（98年度聲再字第9 號），
提起抗告，本院裁定如下：
    主  文
抗告駁回。
    理  由
一、聲請再審意旨略以：
(一)本件檢察官於偵查中未予聲請人即受判決人甲○○陳述之機
    會，逕行聲請簡易判決處刑，屬刑事訴訟法第378 條、第37
    9 條第5 款、第11款所規定違背法令事由。
(二)原審97年度簡上字第515 號案件審理中漏未調查重要人證即
    高雄市政府警察局鼓山分局內惟派出所警員何誌，屬刑事訴
    訟法第379 條第10款所規定違背法令事由。
(三)原審97年度簡上字第515 號判決採信原審96年度簡字第3056
    號判決為理由，屬刑事訴訟法第379 條第14款所規定違背法
    令事由。
(四)員警筆錄、錄音帶及證人何誌均屬確實之新證據，符合刑事
    訴訟法第420 條第1 項第6 款再審事由。
(五)原審97年度簡上字第515 號判決所憑之證言皆為虛偽證述，
    符合刑事訴訟法第420 條第1 項第2 款再審事由。
(六)原審97年度簡上字第515 號判決有重要證據漏未審酌，符合
    刑事訴訟法第421 條之再審事由。
二、按依刑事訴訟法第421 條規定，因重要證據漏未審酌而聲請
    再審者，應於送達判決後20日內為之；次按聲請再審應以再
    審書狀，敘述理由，附具原判決之繕本及證據，提出於管轄
    法院為之；又法院認為無再審理由者，應以裁定駁回之，經
    前項裁定後，不得更以同一原因聲請再審；而法院認為聲請
    再審之程序違背規定者，應以裁定駁回之，刑事訴訟法第42
    4 、429 、434 、433 條分別定有明文。
三、經查：
(一)本件97年度簡上字第515 號判決係於97年12月9 日確定，並
    於97年12月17日合法送達聲請人之住居所，業經原審調閱該
    案卷宗查核屬實，有原審送達證書1 紙附卷可稽（見原審卷
    第20頁），則聲請人於收受判決後之97年9 月11日始以如聲
    請意旨（六）所指原確定判決有重要證據漏未審酌之情，提
    起再審，顯然已逾20日之法定期間，其程序顯屬違背刑事訴
    訟法第424 條得提起再審之要件。
(二)本件聲請未附具原判決之繕本（即原審97年度簡上字第515
    號判決），亦有違背刑事訴訟法第429 條提起再審之程序。
(三)本件聲請人前曾就原審97年度簡上字第515 號確定判決，以
    如聲請意旨 (一)至 （四）所載之聲請原因聲請再審，經原
    審於以98年度聲再字第1 號認為聲請無理由而裁定駁回其聲
    請，此有該裁定書1 份在卷可稽（見原審卷第14頁）。而聲
    請人茲以同一原因聲請再審，核與刑事訴訟法第434 條第2
    項之規定亦有違背。
(四)此外復遍查全卷，未見原審97年度簡上字第515 號判決所憑
    證言，有何已證明為虛偽者，是聲請人所指有刑事訴訟法第
    420 條第1 項第2 款再審事由，洵屬無據。
(五)從而，聲請人聲請再審，均無理由，則原審所為再審之聲請
    駁回之裁定，於法並無不合，抗告意旨，仍執：本件被告並
    未收受原審95年度家護字第1808號民事通常保護令，自無違
    反家暴令之可言。被告係被警員強擄至派出所，再押送至分
    局，始知被柯金珠誣告，更無犯罪行為等詞，指摘原裁定不
    當，經核難認有理由，應予駁回。
據上論斷，應依刑事訴訟法第412條，裁定如主文。
中    華    民    國    98    年    5     月    5     日
                  刑事第九庭    審判長法  官  莊秋桃
                                      法  官  范惠瑩
                                      法  官  謝宏宗
以上正本證明與原本無異。
本件裁定不得再抗告。
中    華    民    國    98    年    5     月    5     日
                                      書記官  蘇恒仁
                                                      Ｆ


司法院資訊處製作；財團法人民間司法改革基金會備份。
